臺灣臺中地方法院刑事判決　　　　　　　 94年度易字第123號
公　訴　人　臺灣臺中地方法院檢察署檢察官
被　　　告　丙○○
上列被告因違反建築法案件，經檢察官聲請以簡易判決處刑（93
年度偵字第19196號），本院認不宜以簡易判決處刑，改依通常
程序審理，判決如下：
    主    文
丙○○無罪。
    理    由
一、公訴意旨略以：被告丙○○自民國九十三年七月二十九日起
    ，在臺中市○區○○路二二七號經營「超快感ＫＴＶ」，因
    該店經臺中市政府評定違反建築法第七十七條第一項規定，
    臺中市政府乃於九十三年九月十六日，派員會同臺灣自來水
  　公司第四區管理處臺中服務所、臺灣電力公司臺中營業處人
    員到場拆除水錶及電錶，而依建築法規定對該建築物停止供
    水、供電。詎被告明知上情，為繼續在該建築物營業，竟於
    停止供水、供電後之不詳時間，未經主管建築機關審查許可
    ，而以不詳方式，擅自接水、接電使用，並在該址繼續經營
    「超快感ＫＴＶ」。嗣於九十三年九月二十四日凌晨零時三
    十分許，經臺中市警察局第二分局員警在該店臨檢查獲後，
    函報臺中市政府工務局，始知上情。因認被告所為涉犯建築
    法第九十四條之一之未經許可擅自接水接電使用罪嫌。
二、按犯罪事實應依證據認定之，無證據不得認定犯罪事實；又
    不能證明被告犯罪者，應諭知無罪之判決，刑事訴訟法第一
    百五十四條第二項、第三百零一條第一項分別定有明文；且
    認定不利於被告之事實，須依積極證據，苟積極證據不足為
    不利於被告事實之認定時，即應為有利於被告之認定，更不
    必有何有利之證據；認定犯罪事實所憑之證據，雖不以直接
    證據為限，間接證據亦包括在內；然而無論直接或間接證據
    ，其為訴訟上之證明，須於通常一般之人均不致有所懷疑，
    而得確信其為真實之程度者，始得據為有罪之認定，倘其證
    明尚未達到此一程度，而有合理之懷疑存在時，基於無罪推
    定之原則，即應為無罪之判決，最高法院三十年上字第八一
    六號、七十六年臺上字第四九八六號判例可資參照。
三、公訴人認被告涉犯上開罪嫌，係以臺中市政府執行院頒「維
    護公共安全方案」評定違規商號停止供水供電拆除紀錄表、
    簽到表、列管查詢報表、臺中市警察局第二分局九十三年十
    月五日中分二警行字第○九三○○三三五○五號函、臨檢紀
    錄表各一份、現場照片二張等情，為其論據。訊據被告堅決
    否認有何公訴人指訴之犯行，辯稱：超快感ＫＴＶ並非伊所
    經營，伊之前曾將身份證影本交給一位「阿文」的朋友，當
    時他說要開設蜜月茶館，需要申請營利事業登記證，之後伊
    向他索取營利事業登記證，他說沒有去辦，伊根本不知有超
    快感這間ＫＴＶ等語。經查：
  (一)臺中市政府警察局第二分局文正派出所九十三年九月二十四
    日之臨檢紀錄表中，雖記載上開ＫＴＶ之負責人為被告（見
    偵查卷第十二頁），然文正派出所之警員於九十三年九月二
    十四日，前往上址臨檢時，並未看到被告在場，當時店內之
    幹部丁○○說被告是上開ＫＴＶ之負責人，並拿出被告之身
    份證影本等語，業據證人即當時前往臨檢之警員唐世豪、袁
    建民於本院審理時結證屬實（見本院卷第八九、九０、九二
    至九四頁），是證人唐世豪、袁健民並未見過被告，其二人
    於臨檢紀錄表上記載被告係上開ＫＴＶ之負責人，全係聽聞
    丁○○之轉述，上開臨檢紀錄表，顯不足作為不利於被告之
    證據。
  (二)又臺中市○○路二二七號之屋主為甲○○，甲○○表示該址
    於九十一年一月二十五日起出租予劉桂香，九十三年五月底
    退租，九十三年八月十日起出租予戊○○，經營「超快感Ｋ
    ＴＶ」酒店，同年九月底離開等情，此業經本院囑託臺中市
    警察局第二分局查報屬實，有該分局九十四年四月二十九日
    刑字第０九四００一九一七三號函附卷可證（見本院卷第五
    十四頁）。參以證人即文正派出所負責該轄區之員警廖宏榮
    於本院審理時證稱：「（問：九十三年七月到九月間，你的
    轄區有哪些特種營業？有無做紀錄？）有一家榕榕ＫＴＶ，
    還有一家金圓圓茶藝館，我們只有紀錄店名、地址，沒有做
    人員的登記」、「針對特種行業，我們都有做臨檢，且臨檢
    時，會做紀錄，到店裡，有時會查詢店裡的員工，問他們負
    責人的名字為何，這二家店我沒有實際在店內碰過負責人，
    有一次榕榕ＫＴＶ被我們查過無照營業，我們便要現場員工
    丁○○通知他們的負責人到警局，事後該負責人有到警局做
    筆錄，該負責人是戊○○」、「（問：後來榕榕ＫＴＶ現址
    五權路二二七改名為超快感ＫＴＶ，你是否知悉？）我知道
    ，是我們第一次查到榕榕ＫＴＶ無照營業，市政府執行斷水
    斷電後，榕榕ＫＴＶ有歇業一段日子，後再以超快感ＫＴＶ
    的名字復業」、「（問：該店九十三年七月底即開始營業，
    為何到同年九月十二四日，才叫線上員警去臨檢？）七月底
    仍是榕榕ＫＴＶ的名字，我們八月去臨檢時，查獲他們無照
    營業，他們歇業一段日子後，直到九月間才改名為超快感Ｋ
    ＴＶ」、「（問：據九月二十四日臨檢紀錄所示，店內員工
    有乙○○、丁○○二人，該二人是否為原榕榕ＫＴＶ的員工
    ？）我可確定丁○○是，乙○○我沒有印象」、「（問：在
    超快感ＫＴＶ有無見過庭上的被告？）無」等語（見本院卷
    第一二二至一二六頁）觀之，足見九十三年八月至九月底，
    實際承租上址者係戊○○，而非被告，且被告於該段期間均
    未曾出現於上址。
　(三)綜上論述，上開文正派出所之臨檢紀錄表，尚不足以證明被
  　告確係超快感ＫＴＶ之實際負責人，並於該ＫＴＶ遭斷水斷
    電後，被告又未經許可擅自接水、接電使用等情，此外又查
    無其他證據，足以證明被告確有上開犯行，被告之犯罪尚屬
    不能證明，自應諭知被告無罪之判決。
據上論斷，應依刑事訴訟法第四百五十二條、第三百零一條第一
項，判決如主文。
中　　華　　民　　國　　94　　年　　7 　　月　　26　　日
                  刑事第二庭審判長  法  官  蔡名曜
                                    法  官  郭書豪
                                    法  官  蔡美華
以上正本證明與原本無異。
如不服本判決，應於收受送達後10日內向本院提出上訴書狀（應
附繕本）。
　　　　　　　　　　   　　　　　　 書記官  賴玉真
中　　華　　民　　國　　94　　年　　7 　　月　　26　　日
